【裁判字號】    98,審重訴,571
【裁判日期】    990311
【裁判案由】    返還債務
【裁判全文】
臺灣臺北地方法院民事裁定           98年度審重訴字第571號
聲  請  人
即  原  告  丙○○
訴訟代理人  紀復儀律師
            王世宏律師
相  對  人
即追加原告  乙○Doroth.
            甲○○
被      告  丁○○
訴訟代理人  郭睦萱律師
上列當事人間請求返還債務事件，原告丙○○聲請命為追加原告
，本院裁定如下：
    主  文
相對人乙○（Dorothy Hsu）、甲○○應於本裁定送達七日內追
加為原告。
    理  由
一、按繼承人自繼承開始時，除本法另有規定外，承受被繼承人
    財產上之一切權利、義務；繼承人有數人時，在分割遺產前
    ，各繼承人對於遺產全部為公同共有；公同共有物之處分及
    其他之權利行使，除法律另有規定外，應得公同共有人全體
    之同意，民法第1148條第1項前段、第1151條、第828條第3
    項分別定有明文。又按訴訟標的對於數人必須合一確定而應
    共同起訴，如其中一人或數人拒絕同為原告而無正當理由者
    ，法院得依原告聲請，以裁定命該未起訴之人於一定期間內
    追加為原告。逾期未追加者，視為已一同起訴，民事訴訟法
    第56條之1第1項亦著有明文。
二、本件聲請意旨略以：被告於民國83年8月30日至86年4月23日
    ，陸續向兩造之父親楊文鐘借款，且曾以幫楊文鐘節稅之理
    由，請求楊文鐘合夥投資股票，其後再從合夥改為借貸，惟
    未曾清償借款，因楊文鐘於97年6月22日過世，借款債權已
    因繼承而為繼承人全體所公同共有。但乙○已前往美國，又
    不確定甲○○有無為原告之意思，無法與其共同起訴，爰依
    民事訴訟法第56條之1之規定，聲請命追加彼等為本件原告
    等語。
三、相對人甲○○雖具狀陳稱本件為親屬間之訴訟，強制要求擔
    任原告，乃破壞兄弟間之和諧，非其所樂見云云。惟依原告
    起訴之事實，本件借款債權乃楊文鐘之遺產，依法應由全體
    繼承人共同起訴，當事人適格方無欠缺。原告丙○○聲請聲
    請命未共同起訴之乙○、甲○○追加為本件原告，於法並無
    不合。相對人甲○○雖又陳稱本件訴訟標的價額高達數千萬
    元，亦無強迫其負擔之理等語，然民事訴訟法第56條之1第5
    項有法院得酌量情形，命僅由原起訴之原告負擔之規定，此
    項主張自難認係拒絕為本件原告之正當理由。爰命相對人乙
    ○、甲○○於本裁定送達7日內為本件請求返還債務事件之
    原告，倘逾期未追加，即視為已一同起訴。
四、依民事訴訟法第56條之1第1項規定，裁定如主文。
中    華    民    國    99    年    3     月    11    日
                  民事第六庭    法  官  許純芳
以上正本係照原本作成
如對本裁定抗告須於裁定送達後10日內向本院提出抗告狀，並繳
納抗告費新臺幣1,000元
中    華    民    國    99    年    3     月    11    日
                                書記官  陳怡君

司法院資訊處製作；財團法人民間司法改革基金會備份。
